【裁判字號】    98,交抗,1444
【裁判日期】    980612
【裁判案由】    違反道路交通管理處罰條例
【裁判全文】
臺灣高等法院交通事件裁定            98年度交抗字第1441號
                                    98年度交抗字第1444號
抗  告  人
即受處分人  甲○○
上列抗告人因違反道路交通管理處罰條例案件，不服臺灣士林地
方法院，中華民國98年5月12日裁定（98年度交聲字第180號、第
181號），提起抗告，本院裁定如下：
    主  文
抗告駁回。
    理  由
一、抗告意旨略以：從劍潭捷運站至承德路口、重慶路至劍潭路
    口紅綠燈，分別約有200公尺、80至100公尺不等之距離，員
    警應有充裕時間拍照或攝影。又員警證稱抗告人即受處分人
    甲○○攔停不到，期間與違規機車最近距離約10公尺，惟卻
    無法指證該違規人是否為抗告人？顯見證人張嘉蓉證言有瑕
    疵及矛盾。再者，抗告人於民國97年11月23日為星期假日，
    尹並未出門，是抗告人並沒有本件闖紅燈及駕車逃逸之違規
    云云。
二、按汽車駕駛人，行經有燈光號誌管制之交岔路口闖紅燈者，
    處新臺幣 (下同）1,800元以上5,400元以下罰鍰；又汽車駕
    駛人，駕駛汽車有違反本條例之行為，經交通勤務警察或依
    法令執行交通稽查任務人員制止時，不聽制止或拒絕停車接
    受稽查而逃逸者，除按各該條規定處罰外，處3,000元以上
    6,000元以下罰鍰，道路交通管理處罰條例第53條第1項、第
    60條第1項分別定有明文。且汽車駕駛人，有違反道路交通
    管理處罰條例第53條、第60條第1項之情形者，除依原條款
    處罰鍰外，並記違規點數3點、1點，復為道路交通管理處罰
    條例第63條第1項第3款、第1款所明定。再道路交通管理處
    罰條例所稱之汽車，包括機器腳踏車，同條例第3條第8款亦
    定有明文。另道路交通管理處罰條例第7條之2第1項第4款、
    第4項規定：汽車駕駛人之行為有不服從指揮稽查而逃逸，
    當場不能或不宜攔截製單舉發者，得逕行舉發；而該項之逕
    行舉發，應記明車輛牌照號碼、車型等可資辨明之資料，以
    汽車所有人為被通知人製單舉發；惟同條例第85條第1項規
    定：道路交通管理處罰條例之處罰，受舉發違反道路交通管
    理事件之受處罰人，認為受舉發之違規行為應歸責他人者，
    應於舉發違反道路交通管理事件通知單應到案日期前，檢附
    相關證據及應歸責人相關證明文件，向處罰機關告知應歸責
    人，處罰機關應即另行通知應歸責人到案依法處理，逾期未
    依規定辦理者，仍依本條例各該違反條款規定處罰。
三、經查：原裁定認定抗告人即受處分人甲○○駕駛其配偶所有
    之CNZ－252號重型機車，於97年11月23日18時10分，在臺北
    市○○區○○路4段與劍潭路口，由東向西闖越路口紅燈，
    經警方指示停車仍拒絕停車接受稽查而逃逸之事實，係以證
    人即舉發員警張嘉蓉於原審證稱：伊於97年11月23日下午17
    時到19時在承德路與劍潭路口擔服指揮交通勤務，18時10分
    左右，伊看到1台綠色重型機車從劍潭捷運站出來，沿劍潭
    路東向西方向行駛經承德路口時，於路口號誌是紅燈情形下
    闖越紅燈，伊當時站在該路口西北方，於該車闖紅燈通過承
    德路口時，伊手揮有燈光的指揮棒，並以口喊稱請駕駛人停
    車，該駕駛離伊很近，一定有看到伊，但還是很快衝過去，
    繼續由劍潭路往西方前行，伊看到車號是CNZ─252，是重型
    機車，車身是綠色，車上只有騎士1人，騎士有戴安全帽，
    看得出來是男性，身材沒有很高大，機車通過的時間只有幾
    秒鐘，伊的注意力是放在車牌上；因為該車是動態違規，騎
    過去只有3至5秒的時間，所以伊只有目視舉發，沒有攝影及
    拍照；伊擔服交通警察勤務已1年多，當天有戴眼鏡服勤，
    矯正後的視力是1.2，當時沒有下雨，旁邊剛好是店家，光
    線很清楚，伊與本件受處分人及車主並無故舊恩怨關係，伊
    可以確認當天目睹闖紅燈之機車，其車牌號碼確實為CNZ─
    252號，因為該機車離伊最近的距離不到10公尺等語（見原
    審98年4月3日訊問筆錄）綦詳。復說明證人乃原處分機關舉
    發受處分人有前述違規行為之原證人，其並到庭具結擔保其
    供述之真實性，在負擔偽證罪之心理處罰狀態下證述其於執
    勤時目視上開車輛駕駛人闖紅燈、拒絕停車接受稽查逃逸而
    予以舉發之經過，且無足以令人顯信證人之證述為不可採之
    品格證據或前科證據存在，所證復與卷附受處分人所提出C
    NZ─252號重型機車之行照顯示該車確為綠色乙情相符，堪
    信證人所述為真實；兼衡受處分人自承CNZ－252號機車平日
    都是伊在使用，沒有其他人使用等情（見同上本院訊問筆錄
    ），足認於前揭時地駕駛CNZ－252號重型機車闖紅燈、拒絕
    停車接受稽查而逃逸之行為人即為受處分人無疑。因認抗告
    人違規事證明確，維持原處分機關依上揭規定裁處抗告人分
    別裁處罰鍰1,800元、3,000元，及分別記違規點數3點、1點
    ，並駁回抗告人異議，已詳敘其依憑之證據，及認定之理由
    ，經核並未悖於經驗及論理法則。抗告意旨仍執原審抗辯之
    陳詞，並指摘證人張嘉蓉證言顯有瑕疵及矛盾云云，無非一
    己之見所為論述，其摘原裁定不當，難認有據，自應予駁回
    。
四、據上論結，應依道路交通案件處理辦法第26條，刑事訴訟法
    第412條，裁定如主文。
中    華    民    國    98    年    6     月    12    日
                  刑事第二十二庭審判長法  官  何菁莪
                                      法  官  洪于智
                                      法  官  江振義
以上正本證明與原本無異。
不得再抗告。
                                      書記官  陳韋杉
中    華    民    國    98    年    6     月    12    日


司法院資訊處製作；財團法人民間司法改革基金會備份。
